臺灣臺中地方法院民事裁定
110年度重訴字第590號
原      告  陳誠斌  
訴訟代理人  王素玲律師
被      告  興國橡膠廠股份有限公司

法定代理人  陳維斌  

訴訟代理人  曾慶崇律師        
            方文献律師                
上列當事人間債務人異議之訴事件，本院裁定如下：
    主  文
本件於本院110年度重訴字第464號請求清償債務事件民事訴訟終
結前，停止訴訟程序。 
    理  由
一、按訴訟全部或一部之裁判，以他訴訟之法律關係是否成立為
    據者，法院得在他訴訟終結前，以裁定停止訴訟程序，民事
    訴訟法第182條第1項定有明文。
二、本件原告起訴主張：臺灣高等法院臺中分院108年度重上更
    一字第47號確定判決（下稱47號判決）前判命原告給付被告
    新臺幣（下同）3,521,028元本息、18,123,158元本息，合
    計21,644,186元本息（下稱系爭債權），被告並執47號判決
    為執行名義，聲請對原告之財產為強制執行，經本院110年
    度司執字第125705號清償債務強制執行事件（下稱系爭執行
    事件）受理。惟原告前因代被告清償其對訴外人台中商業銀
    行股份有限公司（下稱台中商銀）所負債務，而承受台中商
    銀之債權人地位，故對被告有8,243,580元、33,661,643元
    之債權存在，被告並於臺灣高等法院臺中分院109年度重上
    字第6號清償債務事件審理中以系爭債權抵銷其對原告所負8
    ,243,580元之債務，抵銷後系爭債權本金僅餘13,400,606元
    ，原告復於民國110年9月17日以台中福平里郵局存證號碼第
    377號存證信函，以原告對被告之33,661,643元之債權，抵
    銷原告對被告所負債務13,400,606元本息，抵銷後系爭債權
    已因清償而消滅。爰訴請確認被告對原告之系爭債權不存在
    ，並依強制執行法第14條第1項規定，提起債務人異議之訴
    ，請求撤銷系爭執行事件之強制執行程序，被告並不得再持
    47號判決為執行名義，對原告之財產為強制執行。
三、經查，原告主張其因代被告清償對台中商銀所負債務，而承
    受台中商銀之債權人地位，故對被告有33,661,643元之債權
    存在，而依民法第879條第1項規定，訴請被告給付原告33,6
    61,643元本息，經本院110年度重訴字第464號請求清償債務
    事件受理，尚未終結（下稱另案訴訟），業經本院調取另案
    卷宗核閱無訛。準此，另案訴訟之審理結果，將影響本件「
    原告對被告有無33,661,643元之債權存在」、「原告以33,6
    61,643元之債權對被告之系爭債權為抵銷有無理由」等節之
    認定，堪認本件訴訟之裁判，係以另案訴訟之法律關係是否
    成立為據，應有裁定停止本件訴訟程序之必要。
四、依首開法條，裁定如主文。 
中　　華　　民　　國　　111 　年　　6 　　月　　13　　日
　　　　　　　　　民事第二庭  審判長法  官  呂麗玉
                                    法  官  江奇峰
                                    法  官  鄭百易
正本係照原本作成。
如不服本裁定應於送達後10日內向本院提出抗告狀，並繳納抗告
費新臺幣1,000元。
中　　華　　民　　國　　111 　年　　6 　　月　　13　　日
                                    書記官 唐振鐙